# 企业研发费会计归集的依据

提问人：快枪 时间：2014-01-21 18:32:46
关于企业研究开发费，国税发[2008]116号《关于印发〈企业研究开发费用税前扣除管理办法（试行）〉的通知》、财企[2007]194号文《关于企业加强研发费用财务管理的若干意见》、国科发火发[2008]362号文《高新技术企业认定管理工作指引》，从不同侧面规定了研发费的范围。国税发[2008]116号文列举的研发费的范围最小。国税发[2008]116要求，企业必须对研究开发费用实行专账管理，同时必须按照本办法附表的规定项目，准确归集填写年度可加计扣除的各项研究开发费用实际发生金额。那么我们在会计核算时，对研发费的归集，应以哪个文件文件为准呢？是国税发[2008]116号，还是财企[2007]194号？感觉应该以后者为准，但这样的话，会计和税法会出现很多差异。能否从方便纳税的角度，对研发费的归集，以国税发[2008]116号为准呢？

回答人：chenyiwei
应以财企[2007]194号文的财务规定为基础。但为了便于加计扣除和高新技术企业认定等不同的目的，可以另外设置专栏或者辅助核算项目等对不同的用途予以区分。